臺灣基隆地方法院民事裁定　　　　　　 100年度事聲字第15號
異　議　人
(即債務人)　謝財勝
相　對　人
(即債權人)　國泰世華商業銀行股份有限公司
法定代理人　汪國華
上列異議人與相對人國泰世華商業銀行股份有限公司間強制執行
事件（即本院99年度司執字第15646.號），異議人對於本院民事
執行處司法事務官於中華民國100.年１月３日所為之99年度司執
字第15646.號裁定（處分）提出異議，本院裁定如下：
    主  文
異議駁回。
程序費用由異議人負擔。
    理  由
一、按「當事人對於司法事務官處理事件所為之終局處分，得於
    處分送達後十日之不變期間內，以書狀向司法事務官提出異
    議。司法事務官認前項異議有理由時，應另為適當之處分；
    認異議為無理由者，應送請法院裁定之。法院認第一項之異
    議為有理由時，應為適當之裁定；認異議為無理由者，應以
    裁定駁回之。」民事訴訟法第0240條之４第１項至第３項分
    別定有明文。次按「當事人或利害關係人，對於執行法院強
    制執行之命令，或對於執行法官、書記官、執達員實施強制
    執行之方法，強制執行時應遵守之程序，或其他侵害利益之
    情事，得於強制執行程序終結前，為聲請或聲明異議。但強
    制執行不因而停止。」強制執行法第12條第１項亦定有明文
    。惟按「執行法院辦理民事強制執行事務，專司實現私法上
    請求權之程序，至私法上請求權之存否，則應由民事法院依
    民事訴訟程序確定之。故在強制執行程序中，如涉及私權之
    爭執，而其權義關係未盡明確時，應由當事人另依民事訴訟
    程序謀求解決，不生聲明異議問題。」（參見最高法院79年
    度臺抗字第326.號民事裁定）。
二、本件異議意旨略以：異議人與債權人國泰世華商業銀行股份
    有限公司（下稱國泰世華銀行）間之債權債務關係尚未明確
    ，本院民事執行處司法事務官未經查證即遽為裁定，為此提
    出異議等語。
三、經查：相對人即債權人國泰世華銀行於民國（下同）99年９
    月１日以臺灣臺北地方法院96年度執字第020050號債權憑證
    為執行名義，聲請對異議人即債務人所有之財產強制執行，
    經異議人於99年11月22日向執行法院聲明異議，此經本院依
    職權調取本院99年度司執字第15646.號卷宗核閱屬實。查異
    議人聲明異議之理由，無非係在爭執相對人就其所執債權憑
    證之原執行名義「臺灣臺北地方法院91年度促字第16035.號
    支付命令」（異議人誤寫為「貴院99年度15646.號裁決」）
    所表彰之債權其中新臺幣96,000元之債權並不存在；惟此乃
    實體上權利義務之爭執，尚待法院為實質審理，依上開最高
    法院79年度臺抗字第326.號裁定意旨，執行法院並無審認之
    權，應由當事人另依民事訴訟程序謀求救濟（惟程序上是否
    合法及實體上有無理由，則為另乙事，自屬當然），而非依
    強制執行法第12條第１項規定聲明異議所能解決。是異議人
    向執行法院聲明異議，顯與強制執行法第12條第１項之規定
    不符，應予駁回。本院司法事務官駁回異議人之異議，核無
    違誤，詎異議人仍向本院聲明異議，求予廢棄原裁定，為無
    理由，應不准許。
四、據上論結，本件異議為無理由，依民事訴訟法第0240條之４
    第３項後段、第95條、第78條，裁定如主文。
中    華    民    國    100   年    7     月    8     日
                  民事庭法      官  林金發
以上正本係照原本作成。
如不服本裁定，應於本裁定送達後10日內向本院提出抗告狀，並
繳納抗告裁判費新臺幣1,000.元，抗告於臺灣高等法院。
中    華    民    國    100   年    7     月    8     日
                        法院書記官  林建清